# 请教陈版，同一控制企业合并，比较财务报表追溯调整问题

提问人：cjzhangyong 时间：2016-08-30 14:56:50
2016 年 6 月 30 日，A公司同一控制下企业合并B,A公司向B股东定下增发 1000 万股普通股对A公司进行合并，合并日取得对A公司100%的股权。 2016 年 6 月 30 日，合并日B公司所有者权益结构如下，当期净利润950000.00元，提取盈余公积80000.00股本 10000000资本公积 6000000 盈余公积 2000000 未分配利润 4020000 合计 220200002015 年 12 月 31 日，B公司所有者权益结构如下，当期净利润800000.00元股本 10000000 资本公积 6000000 盈余公积 1920000 未分配利润 3150000 合计 21070000合并日合并报表分录借：股本 10,000,000.00 资本公积 6,000,000.00 盈余公积 2,000,000.00 未分配利润 4,020,000.00 贷：长期股权投资 22,020,000.00
借：资本公积—资本溢价 6,020,000.00 贷：盈余公积 2,000,000.00 未分配利润 4,020,000.00那么在追溯 2016 年 6 月 30 日比较报表，期初数据将子公司的所有者权益与母公司的长投抵销（还未投资） 借：股本 10,000,000.00资本公积 6,000,000.00 盈余公积 2,000,000.00 未分配利润 3,150,000.00 贷：资本公积—资本溢价 21,070,000.00留存收益延续调整 借：资本公积—资本溢价 5,070,000.00 贷：盈余公积 2,000,000.00 未分配利润 3,150,000.00 现在有两个疑问1 、对比较财务报表调整分录是否正确 2 、在披露 2016 年 6 月 30 日所有权权益表时候，对上年数进行追溯， 留存收益延续调整这笔是调整在 这个项目里面 上年年末余额：加同一控制下企业合并 借：资本公积—资本溢价 5,070,000.00贷：盈余公积 2,000,000.00未分配利润 3,150,000.00

回答人：chenyiwei
如果此处是A合并B（主帖中的写法有矛盾），且B自其设立起就一直处于目前的实际控制人的最终控制下，股权比例也没有发生过变化，则这种情况下最简单的抵销分录如下：
合并日前各期间模拟合并的抵销分录：借：实收资本 1000 万，贷：资本公积 1000 万 合并日及其后各年末的抵销分录：借：实收资本 1000 万，借：资本公积 1202 万，贷：长期股权投资 2202 万
当然，如果A、B之间有内部往来和内部交易的，则仍应按常规方法编制抵销分录予以抵销。

提问人：cjzhangyong 时间：2016-08-31 11:25:58
合并日前各期间模拟合并的抵销分录：借：实收资本 1000 万，贷：资本公积 1000 万 这个调整分录中的资本公积在所有者权益表列报在那个项目？

回答人：chenyiwei
根据抵销后的结果，报告期初已存在的被合并方实收资本并入期初权益，不作为本期发生额；报告期内新增的被合并方实收资本转入合并报表中的资本公积后，也是作为“所有者投入资本”填列。